【裁判字號】    99,事聲,439
【裁判日期】    991228
【裁判案由】    消債聲明異議
【裁判全文】
臺灣高雄地方法院民事裁定             99年度事聲字第439號
異  議    人  萬泰銀行
即 債 權  人
法定代理  人  盧正昕
相  對    人  曾宏建
即 債 務  人
上列異議人對於本院民事執行處司法事務官民國99年11月17日所
為98年度司執消債更字第545 號認可更生方案裁定聲明異議，本
院裁定如下：
    主  文
異議駁回。
    理  由
一、按關於更生或清算之程序，除本條例別有規定外，準用民事
    訴訟法之規定，消費者債務清理條例第15條定有明文。又按
    當事人對於司法事務官處理事件所為之終局處分，得於處分
    送達後10日之不變期間內，以書狀向司法事務官提出異議；
    司法事務官認前項異議有理由時，應另為適當之處分，認異
    議為無理由者，應送請法院裁定之；法院認第1 項之異議為
    有理由時，應為適當之裁定，認異議為無理由者，應以裁定
    駁回之，民事訴訟法第240 條之4第1項前段、第2項、第3項
    分別明定。
二、異議意旨略以：鈞院認可之更生方案雖認定相對人現每月收
    入新臺幣（下同）31,500元，每年平均每月領有年終獎金紅
    利及福利金共9,241 元，惟相對人前於定更生方案程序中即
    自行陳明95、96年之年終獎金為363,771 元，即每月平均領
    有15,157元，顯與鈞院認定者有極大差距，而有重為審核之
    必要等語，並聲明：原裁定廢棄。
三、經查：消費者債務清理條例之制定，乃為使負債務之消費者
    得依本條例所定程序清理其債務，保障債權人之公平受償，
    以謀求消費者經濟生活之更生，故除有第63條所定之情形外
    ，法院得斟酌裁量認可更生方案。查本院98年度司執消債更
    字第545 號所認可之更生方案，相對人所積欠之無擔保及無
    優先權之債務總額為4,098,841 元，所提更生案方案中已載
    明願每月清償22,000元，而在清償96個月後，清償金額為2,
    112,000元，則全體債權人之債權可受償51.53％，爰審酌系
    爭更生方案既為相對人提出，以更生程序係使相對人避免清
    算程序，為有利於相對人，則相對人當無故意提出顯無法履
    行之更生方案而被迫進入清算程序。又查相對人96至99年每
    月平均領取年終獎金、紅利、福利金共9,241 元，此亦有漢
    神名店百貨股份有限公司（下稱漢神百貨）99年10月12日漢
    百字第011號函附卷可查。異議人雖以相對人前曾自行陳報9
    5 、96年平均每月領取年終獎金15,157元，而認原認可裁定
    有誤云云，惟查，相對人所自行陳報者為95、96年間之年終
    獎金數額，距今已有數年，是否能忠實呈現相對人收入情形
    ，已屬有疑。又漢神百貨每年各項獎金、紅利之發放，與公
    司之業績及公司規定之發放標準有關，為非經常性給予，並
    非必定會發放，亦非固定之金額，此有該公司98年9 月25日
    漢百字第010 號函陳報內容附卷可稽，堪認漢神百貨發放獎
    金及紅利水準具有浮動性。原裁定以漢神百貨所陳報之相對
    人96至99年總獎金收入，認定相對人每月平均獎金收入，其
    所據為最接近現時之4 年內所得資料，堪認應最足以反應相
    對人近期內獎金所得水得，故原裁定之認定應稱妥適，異議
    人此部分異議理由應屬無據。是以相對人現時每月固定收入
    31,500元，加計平均每月獎金收入9,241 元，扣除原裁定所
    認定且為異議人所不爭執之相對人必要生活費用及扶養費18
    ,500元，僅餘22,241元，堪認幾將餘款全用以清償債務。是
    本院審酌相對人所提出之更生方案，相對人已盡其最大之努
    力及誠信，則可認該清償方案之清償條件核屬公允、適當、
    可行，且無同條例第63條所定不應認可之消極事由存在。
四、綜上所述，本院司法事務官斟酌債務人所提更生方案，分96
    期，每期清償各債權人22,000元，清償總額為2,112,000 元
    ，清償成數為51.53 ％，應認其條件核屬公允、適當、可行
    。又查無債務人有本條例第64條第2 項所定不應認可之消極
    事由存在，乃逕依本條例第64條第1 項裁定予以認可債務人
    所提更生方案，經核並無不合。此外，異議人亦未能具體指
    出債務人有何本條例第64條第2 項之情事，從而，異議人聲
    明異議，為無理由，應予駁回，揆諸前揭條文，爰裁定如主
    文。
中    華    民    國    99    年    12    月    28     日
                  民事鳳山分庭  法      官  吳文婷
上為正本係照原本作成
如不服本裁定，應於裁定送達後10日內，以書狀向本院提出抗告
，並繳納抗告費新臺幣1千元。
中    華    民    國    99    年    12    月    29     日
                                書  記  官  林仕興

司法院資訊處製作；財團法人民間司法改革基金會備份。
